# 非货币性资产出资，公允价值大于出资额是作为资本公积还是作为受赠？

提问人：快枪 时间：2012-11-12 18:12:05
某公司以不动产对子公司投资，该不动产的评估价为 2 亿元。集团公司将 1 亿元作为对子公司的实收资本。那么这部分不动产的增资额，对于子公司来讲，是应该作为资本公积，还是应作为投资者的捐赠呢？ 作者分析： 1 、 如果集团公司的投资协议，子公司股东会决议，验资报告及登记事项等资料确定，集团公司虽以部分不动产 2 亿元进行出资，取得其在子公司注册资本所占份额为 1 亿元，则另 1 亿元属于子公司收到的投资者出资超过其在注册资本或股本中所占份额的部分，为资本溢价。此时集团公司取得子公司股权的投资成本为 2 亿元。
2 、如果集团公司的投资协议，子公司股东会决议，验资报告及登记事项等资料确定，集团公司虽以部分不动产 2 亿元进行投资，但其出资额为 1 亿元，同时取得其在子公司注册资本所占份额也为 1 亿元。则另外 1 亿元属于对子公司的捐赠。此时，集团公司取得子公司股权的成本为 1 亿元。
看了半天，没看出来作为溢价或是捐赠的理由有什么区别。子公司对于股东的非货币资产公允价值超过出资额部分，作为溢价或是捐赠，到底应以什么作为判断依据呢？

回答人：chenyiwei
回复 快枪 的帖子
这种区分没有实际意义，被投资企业均应将接受资产的公允价值超过实收资本（股本）增加额的差额部分计入资本公积，相应地母公司计入长期股权投资成本。上面说的两种情况，无论是采用“捐赠”的形式还是投资的形式，均是在同一份协议中协商确定的一揽子交易，即另外的1 亿元之所以转移给子公司，是基于该项投资交易和投资关系，因此仍应作为母子公司之间的权益性交易处理。

提问人：快枪 时间：2012-11-13 18:31:53
回复 chenyiwei 的帖子
嗯，看出 1 和 2 的区别了，第 2 种处理母公司就是将出资额定为 1 亿，虽然非货币性资产的公允价值是 2 亿。那么这个时候是否适用财会函【 2008 】 60 号文，子公司接受母公司的捐赠，从经济实质上判断属于控股股东对企业的资本性投入,应作为权益性交易,相关利得计入所有者权益呢？

回答人：chenyiwei
可以理解为：尽管采用了“捐赠”的法律形式，但实质上还是母公司对子公司的资本性投入，应作为权益性交易。因为子公司因此增加的净资产份额中，至少有部分还是由母公司享有的，与完全放弃权益的捐赠不同。

提问人：yokee 时间：2015-12-23 12:10:38
清缴陈老师，如果企业以非货币性资产新设出资，评估增值部分是否缴纳企业所得税？谢谢

回答人：chenyiwei
请查阅《关于非货币性资产投资企业所得税政策问题的通知》（财税[2014]116号）、《关于非货币性资产投资企业所得税有关征管问题的公告》（国家税务总局公告[2015]33号）。